臺灣臺中地方法院刑事判決　　　　　　　100年度易字第815號
公　訴　人　臺灣臺中地方法院檢察署檢察官
被　　　告　彭晉祥
上列被告因違反毒品危害防制條例案件，經檢察官提起公訴（
100年度毒偵字第298、320號），被告於準備程序中就被訴事實
為有罪之陳述，本院聽取當事人之意見後，經本院裁定以簡式審
判程序審理，判決如下：
    主    文
彭晉祥施用第二級毒品，累犯，處有期徒刑捌月。又施用第二級
毒品，累犯，處有期徒刑拾月；扣案之第二級毒品甲基安非他命
陸包（鑑驗用餘淨重合計貳點參捌伍柒公克）沒收銷燬之，扣案
之電子磅秤壹臺、吸食器壹支均沒收。應執行有期徒刑壹年肆月
；扣案之第二級毒品甲基安非他命陸包（鑑驗用餘淨重合計貳點
參捌伍柒公克）沒收銷燬之，扣案之電子磅秤壹臺、吸食器壹支
均沒收。
    犯罪事實及理由
一、彭晉祥前因施用毒品案件，先後經依本院裁定送觀察勒戒後
    ，均認無繼續施用毒品傾向，分別於民國九十年六月十三日
    、九十二年四月四日執行完畢釋放，並經臺灣臺中地方法院
    檢察署檢察官各以九十年度毒偵緝字第二○七號及九十二年
    度毒偵字第八六二號為不起訴處分確定；其於九十二年間，
    又因施用毒品案件，經本院裁定令入戒治處所施以強制戒治
    並經檢察官提起公訴，強制戒治部分，已於九十三年一月九
    日因毒品危害防制條例修正而出所，提起公訴部分則經本院
    判處有期徒刑八月確定；其於九十七年間，復因施用毒品、
    詐欺等案件，經本院分別判處有期徒刑九月、五月確定，嗣
    定其應執行刑為有期徒刑一年一月確定，業於九十八年五月
    二十八日縮刑期滿執行完畢。詎彭晉祥仍不知悛悔警惕，各
    基於施用第二級毒品之犯意，分別為下列犯行：
  (一)其於九十九年十二月三日凌晨零時三十分許，在其位於臺中
    縣太平市（現改制為臺中市太平區，下均同）光興路四○一
    南巷二○弄二六號住處，以將第二級毒品甲基安非他命以玻
    璃球吸食器燒烤之方式，非法施用第二級毒品甲基安非他命
    一次，嗣於同日十五時許，在臺中縣太平市○○路四○一巷
    十三弄口處，經警認其神情有異臨檢盤查並因其為毒品人口
    （即先前有施用毒品之前科紀錄）而徵得其同意至警局採尿
    ，其於警詢時主動向警坦承前揭施用第二級毒品甲基安非他
    命之犯行，而自首接受裁判，嗣經警採集其尿液送往詮昕科
    技股份有限公司以氣相層析質譜儀法檢驗結果，確呈第二級
    毒品甲基安非他命於人體代謝後之安非他命、甲基安非他命
    陽性反應，因而查悉上情。
  (二)其另行起意，於一百年一月二十日十五時三十分許，在臺中
    市○○路與大雅路交岔路口附近某處，以將第二級毒品甲基
    安非他命以玻璃球吸食器燒烤之方式，非法施用第二級毒品
    甲基安非他命一次，嗣於同日十六時三十五分許，在臺中市
    ○○區○○路與泰田路交岔路口為警查獲，並扣得其所有供
    施用之第二級毒品甲基安非他命六包（淨重合計二點三九二
    八公克，鑑驗用餘淨重合計二點三八五七公克）及其所有、
    供前揭施用第二級毒品甲基安非他命犯行所用之電子磅秤一
    臺、吸食器一支，且經警採集其尿液送往詮昕科技股份有限
    公司以氣相層析質譜儀法檢驗結果，確呈第二級毒品甲基安
    非他命於人體代謝後之安非他命、甲基安非他命陽性反應，
    因而查悉上情。
二、本案證據：
  (一)被告彭晉祥於警詢、偵查及本院審理時之自白。
  (二)卷附臺中縣警察局（現改制為臺中市政府警察局）太平分局
    尿液真實姓名對照表、採尿同意書、臺中市政府警察局清水
    分局委託鑑驗尿液代號與真實姓名對照表、勘察採證同意書
    、詮昕科技股份有限公司九十九年十二月二十七日、一百年
    一月三十一日濫用藥物尿液檢驗報告各一紙。
  (三)卷附行政院衛生署草屯療養院一百年二月一日草療鑑字第一
    ○○○一○○一五六號鑑定書一紙。
  (四)扣案之第二級毒品甲基安非他命六包（淨重合計二點三九二
    八公克，鑑驗用餘淨重合計二點三八五七公克）、電子磅秤
    一臺、吸食器一支。
  (五)臺灣臺中地方法院檢察署刑案資料查註紀錄表、臺灣高等法
    院被告前案紀錄表各一件：證明被告前揭經送觀察勒戒、強
    制戒治執行完畢且嗣另因施用毒品經追訴處罰判刑確定之事
    實。
三、論罪科刑：
  (一)按甲基安非他命係屬毒品危害防制條例第二條第二項第二款
    所指之第二級毒品，不得非法持有、施用。是核被告所為，
    均係犯毒品危害防制條例第十條第二項之施用第二級毒品罪
    。被告持有前揭第二級毒品之低度行為，均各為施用之高度
    行為所吸收，均不另論罪。
  (二)被告就前揭犯罪事實欄一之(一)、(二)犯行間，犯意各別、行為
    互殊，應予分論併罰。
  (三)被告前於九十七年間，因施用毒品、詐欺等案件，經本院分
    別判處有期徒刑九月、五月確定，嗣定其應執行刑為有期徒
    刑一年一月確定，業於九十八年五月二十八日縮刑期滿執行
    完畢乙節，有臺灣臺中地方法院檢察署刑案資料查註紀錄表
    、臺灣高等法院被告前案紀錄表附卷可稽，其受有期徒刑執
    行完畢後五年內故意再犯本案有期徒刑以上之二罪，均為累
    犯，各應依刑法第四十七條第一項之規定，加重其刑。
  (四)按刑法第六十二條所謂發覺，固非以有偵查犯罪職權之機關
    或人員確知其人犯罪無誤為必要，而於對其發生嫌疑時，即
    得謂為已發覺，但此項對犯人之嫌疑，仍須有確切之根據得
    為合理之可疑者，始足當之，若單純主觀上之懷疑，要不得
    謂已發生嫌疑（最高法院八十八年度臺上字第四一三九號判
    決意旨參照）。經查，被告係於九十九年十二月三日十五時
    許，在臺中縣太平市○○路四○一巷十三弄口處，經警認其
    神情有異臨檢盤查並因其為毒品人口（即先前有施用毒品之
    前科紀錄）而徵得其同意至警局採尿，其於警詢時主動向警
    坦承前揭犯罪事實欄一之(一)之施用第二級毒品甲基安非他命
    犯行，而自首接受裁判，嗣經警採集其尿液送往詮昕科技股
    份有限公司檢驗乙節，此綜參卷附九十九年十二月三日警員
    王俊雄職務報告書、臺中市政府警察局太平分局一百年一月
    十八日刑事案件報告書內容及被告於警詢時之供述甚明，足
    認被告僅係於警察單純主觀上懷疑之情形下，同意採尿並主
    動向警供承前揭犯罪事實欄一之(一)之施用第二級毒品甲基安
    非他命犯行，依前開說明，此部分犯行核與自首要件相符，
    爰依刑法第六十二條前段之規定，減輕其刑，並依法先加重
    後減輕之。
  (五)爰審酌被告前曾因贓物、詐欺及多次因施用毒品等案件經法
    院判處罪刑確定之刑事犯罪紀錄，有臺灣臺中地方法院檢察
    署刑案資料查註紀錄表、臺灣高等法院被告前案紀錄表附卷
    可稽，堪認被告素行不佳且屢有施用毒品之不良紀錄，被告
    仍不知悛悔警惕，未能從中記取教訓，深切體認毒品危害己
    身健康之鉅，再蹈前愆，趁隙而為本案分別施用第二級毒品
    各一次之犯行，足見被告自制能力至為薄弱，實有令其接受
    相當期間監禁教化之必要，以促其及早矯正吸毒惡習，再兼
    衡酌被告施用毒品固戕害個人健康至鉅，然就他人權益之侵
    害仍屬有限，及其犯後均坦承犯行之態度，暨其犯罪之動機
    、目的、手段等一切情狀，分別量處如主文所示之刑，並定
    其應執行刑，以示懲儆。
  (六)又扣案之第二級毒品甲基安非他命六包（鑑驗用餘淨重合計
    二點三八五七公克），係毒品危害防制條例第二條第二項第
    二款所列之第二級毒品，且為係被告供前揭犯罪事實欄一之
    (二)犯行所用之毒品，業據被告陳明在卷，應依毒品危害防制
    條例第十八條第一項前段之規定，宣告沒收銷燬之（至扣案
    之甲基安非他命鑑驗用罄部分，因已不復存在，自不為沒收
    之諭知）。又扣案之電子磅秤一臺、吸食器一支，均為被告
    所有、供前揭犯罪事實欄一之(二)犯行所用之物，亦據被告陳
    明在卷，惟無法證明係專供施用毒品之用，爰依刑法第三十
    八條第一項第二款之規定，均宣告沒收。至扣案之行動電話
    二支，並無積極證據證明與被告本案施用毒品犯行有何關聯
    ，且非屬違禁物，自無從宣告沒收，附此敘明。
四、應適用之法條：依刑事訴訟法第二百七十三條之一第一項、
    第二百九十九條第一項前段、第三百十條之二、第四百五十
    四條第一項，毒品危害防制條例第十條第二項、第十八條第
    一項前段，刑法第十一條、第四十七條第一項、第六十二條
    前段、第五十一條第五款、第三十八條第一項第二款，判決
    如主文。
中    華    民    國   100    年    3     月    30    日
                刑事第十四庭    法  官  何世全
以上正本證明與原本無異。
如不服本判決，應於收受送達後10日內向本院提出上訴書狀，並
應敘述具體理由；其未敘述上訴理由者，應於上訴期間屆滿後20
日內向本院補提理由書（均須按他造當事人之人數附繕本）「切
勿逕送上級法院」。
                                書記官  陳建分
中    華    民    國   100    年    3     月    30    日
毒品危害防制條例第十條第二項
施用第二級毒品者，處三年以下有期徒刑。